臺灣雲林地方法院刑事判決
110年度易字第435號
公  訴  人  臺灣雲林地方檢察署檢察官
被      告  曹志傑



上列被告因毀棄損壞案件，經檢察官提起公訴（110年度偵字第1
257號），本院判決如下：
    主      文
曹志傑共同犯恐嚇危害安全罪，處有期徒刑貳月，如易科罰金，
以新臺幣壹仟元折算壹日；又共同犯毀損他人物品罪，處有期徒
刑參月，如易科罰金，以新臺幣壹仟元折算壹日。應執行有期徒
刑肆月，如易科罰金，以新臺幣壹仟元折算壹日。
    事實及理由
一、犯罪事實
    曹志傑與莊皓博素不相識，惟仍接受真實姓名年籍不詳綽號
    「阿華」之成年男子之指使，共同基於犯意聯絡、行為分擔
    ，由曹志傑出面為下列行為：
㈠、曹志傑於民國109年12月21日1時44分許，在莊皓博經營之金
    洋塑膠有限公司（設雲林縣○○鎮○○00號，下稱金洋公司）門
    口，基於恐嚇之犯意，以曹志傑自行製作之、印有「莊X 博
    不要只會躲事情講清楚該付的錢不要藏不出面只會越鬧越大
    」等文字之傳單14張，張貼於金洋公司門口，莊皓博於同日
    上午上班時間發現上開傳單，進而心生畏懼，曹志傑以此加
    害生命、身體安全之事，恐嚇莊皓博，使莊皓博心生畏懼，
    致生危害於其安全。
㈡、曹志傑基於恐嚇、毀損之犯意，於109年12月30日20時58分
    許，在新竹縣○○市○○○路000 號之小北百貨自強南店，
    購買油漆桶、鉛線，隨即返回新竹市之住處調製並分裝紅色
    油漆，隨後駕駛車牌號碼00-0000 號自用小客車（懸掛車牌
  &0000; 號碼：0 00-0000 號車牌）前往金洋公司，而於109 
    年12月
    31日2 時57分許，在上開金洋公司門口，以自行購買、調製
    之紅色油漆潑灑於金洋公司鐵門、石製招牌上，使鐵門、石
    製招牌沾染大面積紅色油漆，致令其美觀之功能不堪用，足
    生損害於管理權人即莊皓博，莊皓博於同日上午7 時許發現
    上情，因而心生畏懼，曹志傑以此加害生命、身體安全之事
    ，恐嚇莊皓博，使莊皓博心生畏懼，致生危害於其安全。
二、認定犯罪事實所憑之證據及理由
㈠、本案被告曹志傑所犯之罪，非死刑、無期徒刑、最輕本刑為3
     年以上有期徒刑之罪，或高等法院管轄第一審之案件，被
    告就前揭被訴事實為有罪之陳述，經告以簡式審判程序之旨
    ，並聽取被告與公訴人之意見後，本院認無不得或不宜改依
    簡式審判程序進行之處，爰依刑事訴訟法第273 條之1 第1 
    項、第284 條之1 規定，經合議庭評議後，裁定本案由受命
    法官獨任進行簡式審判程序。是本案之證據調查，依刑事訴
    訟法第273 條之2 規定，不受同法第159 條第1 項、第161 
    條之2 、第161 條之3 、第163 條之1 及第164 條至第170 
    條規定之限制，先予敘明。
㈡、被告對上開犯行坦承在卷，並有下列證據可佐：證人即告訴
    人莊皓博之證述、金洋公司現場監視錄影電磁紀錄暨錄影畫
    面截圖、金洋公司現場監視錄影電磁紀錄暨錄影畫面截圖3
    張、金洋公司現場監視錄影電磁紀錄暨錄影畫面截圖2張、
    小北百貨收銀明細表、現場蒐證照片3張、現場蒐證照片14
    張、小北百貨自強南店監視錄影畫面截圖1張、本院110年聲
    搜字第21號搜索票影本、雲林縣警察局虎尾分局搜索扣押筆
    錄暨扣押物品目錄表、雲林縣警察局虎尾分局扣押筆錄暨扣
    押物品目錄表、雲林縣警察局刑案現場勘察採證報告表、扣
    案物照片8張、臺灣雲林地方檢察署檢察官110年度偵字第12
    57號、110年度偵緝字第68號不起訴處分書、扣案之ABH-031
    7號車牌2個、上衣1件、桶子1個、油漆罐2個、帽子1個、瓶
    子1個、油漆桶1個、外套1件。是被告自白與客觀事實相符
    ，是本案事證明確，應依法論科。
三、論罪科刑
㈠、被告行為後，刑法第305條、第354條雖於108 年12月25日修
    正公布，並自同年月27日生效施行，惟此次修正，僅係將相
    關刑法分則條文中之罰金刑依刑法施行法第1 條之1 第2項
    之罰金刑提高標準通盤換算後予以明定之結果，其構成要件
    、法定刑並無變動，尚非法律變更，自無新舊法比較問題，
    逕行適用修正後之規定。
㈡、核被告所為，係犯刑法第 354 條之毀損、第 305 條之恐嚇
    等罪嫌，被告於犯罪事實㈠之犯行，係一行為觸犯恐嚇、毀
    損等犯行，應依刑法第 55 條，從一重以毀損罪處斷。
㈢、被告和「阿華」有犯意聯絡、行為分擔，應論以共同正犯。
㈣、被告上開恐嚇、毀損等犯行，犯意各別，行為互異，應分論
    併罰。
㈤、法官考量刑度的理由
    被告和告訴人無冤無仇，也素不相識，卻只是貪圖幫人處理
    事情的走路工，就答應前往告訴人經營之公司外，以發傳單
    、潑漆這類手段對告訴人為恐嚇、毀損，對告訴人來說造成
    的驚恐跟生活打擾甚鉅，尤其發生在純樸的土庫小鎮，更是
    人心惶惶，也引起鄉里間非議，被告行為實不宜寬待，尤其
    被告雖然表示有賠償意願，但能賠償金額與告訴人要求相差
    甚多，尤其潑漆的行為在善後上非常棘手，而被告自承也沒
    有收到「阿華」給予的費用，弄到最後白工一場，還得面對
    刑罰的嚴峻效果，這一來一回得不償失，尤其被告過去未有
    刑事前案紀錄，此有臺灣高等法院被告前案紀錄表在卷可查
    ，被告一時魯莽讓自己走入刑事窘境，也成為一輩子不容易
    撕下的標籤，佐以被告坦承犯行、目前從事工地零工等一切
    情狀，就被告犯行各量處如主文所示之刑，並定應執行之刑
    （含易科罰金標準）。
㈥、關於沒收：
    扣案之ABH-0317號車牌2個、上衣1件、桶子1個、油漆罐2個
    、帽子1個、瓶子1個、油漆桶1個、外套1件均是被告所有，
    且為犯案所用，惟上開扣案物經使用後已無經濟價值，實在
    難認有刑法上重要性，是以不予以宣告沒收。
四、應適用之法律：
    刑事訴訟法第273 條之1 、第299 條第1 項前段。
本案經檢察官黃立宇提起公訴，檢察官施家榮到庭執行職務。
中　　華　　民　　國　　110 　年　　8 　　月　　25　　日
                  刑事第一庭  法  官  王子榮
以上正本證明與原本無異。   
如不服本判決應於收受判決後20日內向本院提出上訴書狀，並應
敘述具體理由；其未敘述上訴理由者，應於上訴期間屆滿後20日
內向本院補提理由書（均須按他造當事人之人數附繕本）。「切
勿逕送上級法院」。
                              書記官  黃佑怡
中　　華　　民　　國　　110 　年　　8 　　月　　27　　日
附錄本案所犯法條：
刑法第 305 條
以加害生命、身體、自由、名譽、財產之事恐嚇他人，致生危害
於安全者，處 2 年以下有期徒刑、拘役或 9 千元以下罰金。
刑法第 354 條
毀棄、損壞前二條以外之他人之物或致令不堪用，足以生損害於
公眾或他人者，處 2 年以下有期徒刑、拘役或 1 萬 5 千元以
下罰金。